臺灣高雄地方法院民事裁定              100年度監字第562號
聲  請  人  陳麗莉
上聲請人聲請處分受監護宣告人邱麗君之不動產事件，本院裁定
如下：
    主  文
准許聲請人處分受監護宣告人邱麗君繼承之如附表所示之不動產
。
聲請程序費用新臺幣壹仟元由聲請人負擔。
    理  由
一、按「監護人對於受監護人之財產，非為受監護人之利益，不
    得使用、代為或同意處分。監護人為下列行為，非經法院許
    可，不生效力：(一)代理受監護人購置或處分不動產。」，民
    國98年11月23日修正生效之民法第1101條第1 項、第2 項第
    1 款分別定有明文，又上揭規定於受監護宣告人之監護亦準
    用之，民法第1113條亦定有明文。
二、本件聲請意旨略以：聲請人與受監護宣告人邱麗君為同母異
    父之姊妹，邱麗君於100 年7 月29日經本院以100 年度監宣
    字第212 號裁定宣告為受監護宣告之人，並選定聲請人為監
    護人。而聲請人與邱麗君之母親陳邱水花前於84年6 月10日
    死亡，嗣聲請人與邱麗君之外祖父邱黃再傳於100 年4 月4
    日死亡，聲請人與邱麗君依法同為被繼承人邱黃再傳之代位
    繼承人，聲請人並已於100 年6 月1 日向法院聲明拋棄繼承
    ，並經本院於100 年6 月14日以雄院高100 司繼司勵字第16
    45號通知准予備查在案。而邱黃再傳之繼承人邱有德等人已
    達成協議，因邱麗君無法自理及其生活開銷，於計算遺產之
    價值後，同意給付邱麗君新台幣（下同）10萬元，並交由聲
    請人以照料其生活，是聲請人為辦理邱麗君所繼承如附表所
    示遺產（下稱系爭不動產）之分割事宜，有處分系爭不動產
    之需要，聲請人爰依法聲請本院准許處分邱麗君繼承之系爭
    不動產等語。
三、經查，聲請人主張之上揭事實，業據聲請人於本院審理中陳
    述在卷，並有聲請人提出之本院100 年度監宣字第212 號裁
    定、100 年6 月14日雄院高100 司繼司勵字第1645號通知、
    被繼承人為邱黃再傳之遺產分割協議書、繼承系統表、財政
    部高雄市南區國稅局遺產稅免稅證明書、聲請人及受監護宣
    告人之戶籍謄本各1 份為證，且經本院依職權調閱100 年度
    監宣字第212 號卷宗核閱屬實，而經本院核閱上揭書證內容
    ，核與聲請人上揭主張相符，是聲請人上揭主張，應堪採信
    。又聲請人主張邱黃再傳之繼承人邱有德等人已達成協議，
    同意給付邱麗君10萬元，並交由聲請人以照料其生活，聲請
    人為辦理系爭不動產之分割事宜，有處分系爭不動產之需要
    等語，是聲請人係為邱麗君處理遺產分割事宜，使邱麗君可
    順利獲得其應得之遺產，其聲請應符合邱麗君之利益，則參
    諸上揭法條規定，聲請人所為本件聲請，於法尚無不合，應
    予准許。
四、又參諸民法第1100條：「監護人應以善良管理人之注意，執
    行監護職務。」、第1109條第1 項：「監護人於執行監護職
    務時，因故意或過失，致生損害於受監護人者，應負賠償之
    責。」等規定，聲請人於進行系爭不動產之分割事宜時，自
    應以善良管理人之注意義務，為監護宣告人邱麗君之利益為
    之，聲請人並就分割遺產所得之款項，應依民法第1112條規
    定，妥善使用該款項以養護、治療受監護宣告人之身體及生
    活，一併敘明。
五、依非訟事件法第21條第1 項前段、第24條，裁定如主文。
中    華    民    國     100   年    8    月    31    日
                         家事法庭法  官  呂憲雄
以上正本係照原本作成。
如不服本裁定，應於收受裁定後10日內，向本院提出抗告狀，須
按對照提出繕本，並繳納裁判費。
中    華    民    國     100   年    8    月    31    日
                                 書記官  沈  蘊
附表：被繼承人邱黃再傳之遺產明細表
┌──┬─────────┬────┬────┐
│編號│土地或房屋        │面積（平│權利範圍│
│    │                  │方公尺）│        │
├──┼─────────┼────┼────┤
│1   │高雄市○○區○○段│        │        │
│    │1085之0002地號土地│  144.00│  全部  │
├──┼─────────┼────┼────┤
│2   │高雄市○○區○○段│        │        │
│    │1085之0003地號土地│  151.00│  全部  │
├──┼─────────┼────┼────┤
│3   │高雄市○○區○○段│        │        │
│    │0053之0000地號土地│    6.00│ 2分之1 │
├──┼─────────┼────┼────┤
│4   │高雄市○○區○○段│        │        │
│    │0054之0000地號土地│ 2027.00│ 2分之1 │
├──┼─────────┼────┼────┤
│5   │高雄市○○區○○段│        │        │
│    │0159之0000地號土地│    3.00│ 2分之1 │
├──┼─────────┼────┼────┤
│6   │高雄市○○區○○段│        │        │
│    │1164之0000地號土地│  473.00│ 6分之1 │
├──┼─────────┼────┼────┤
│7   │高雄市○○區○○段│        │        │
│    │1167之0000地號土地│  974.00│ 6分之1 │
├──┼─────────┼────┼────┤
│8   │高雄市林園區北汕里│        │        │
│    │北汕路188 號之房屋│        │  全部  │
└──┴─────────┴────┴────┘